【裁判字號】    89,裁,38
【裁判日期】    890113
【裁判案由】    違章建築
【裁判全文】
行  政  法  院  裁  定                              八十九年度裁字第三八號
    聲  請  人  甲○○
右聲請人因違章建築事件，對本院中華民國八十七年十二月十日八十七年度裁字第一
三九六號裁定聲請再審。本院裁定如左︰
    主  文
再審之聲請駁回。
    理  由
按行政訴訟之當事人，對於本院之裁定，聲請再審，經駁回後，不得復以同一原因事
實，又對駁回再審聲請所為裁定，更行聲請再審，本院四十六年度裁字第四十一號著
有判例。本件聲請人前因違章建築事件，提起行政訴訟，經本院八十六年度判字第一
八五二號判決駁回其訴後，聲請人先後多次提起再審之訴及聲請再審，均經本院以其
不合法定再審要件，分別裁定駁回。茲聲請人復對本院八十七年度裁字第一三九六號
裁定（下稱前程序裁定）聲請再審，所提出之再審理由為︰「（前程序裁定）空言為
論結，．．．即將再審之聲請駁回，不但於法不合，且亦有違背法令。為此聲請人應
再依行政訴訟法第三十條之規定，再表明本件前聲請再審之理由，已有表明原裁定（
指本院八十七年度裁字第七三七號裁定，下同）有行政訴訟法第二十八條第一項第十
款未經斟酌之重要證物之情形（即(一)依照原處分通知書內所記載新城鄉佳林村二—二
號之違建地點，是否已有許秀霞者之『違建』。(二)而佳林村二—一○號前甲○○所有
之違建，是否確無建築法第三條及違章建築處理辦法有關規定之適用。(三)原處分機關
如何將原處分之違建地點『變更』，即將原應拆除許秀霞者之違建，變更為不應拆除
甲○○之違建，其原因何在，是否受『特權』之壓制或受其他利益之「輸送」，依法
自應予以查明），再提出本件聲請再審之訴。」云云。惟查，聲請人於前程序並未主
張有行政訴訟法第二十八條第一項第十款未經斟酌之重要證物之再審理由，且上開主
張，亦無表明「何物」為未經斟酌之重要證物，聲請人以此為再審理由，難認為合法
。至於聲請人另外對於本院八十六年度判字第一八五二號判決所執之再審理由，業經
聲請人於前茲各次訴訟程序中提出主張，而為本院所不採，茲聲請人復以同一原因事
實主張該再審理由依然存在，而聲請再審，揆諸首揭判例意旨，難謂合法。此外聲請
人別無其他法定再審事由而聲請再審，亦非法之所許，應予駁回。
據上論結，本件再審之聲請為不合法，爰依行政訴訟法第三十三條、民事訴訟法第五
百零七條、第五百零二條第一項，裁定如主文。
中    華    民    國     八十九      年      一      月      十三       日
                    行 政 法 院 第 二 庭
                                審 判 長 評  事      陳  石  獅
                                         評  事      彭  鳳  至
                                         評  事      黃  合  文
                                         評  事      林  茂  權
                                         評  事      王  立  杰
右  正  本  證  明  與  原  本  無  異
                                         法院書記官  王  福  瀛
中    華    民    國     八十九      年      一      月      十三       日


司法院資訊處製作；財團法人民間司法改革基金會備份。
